臺灣臺中地方法院小額民事判決
111年度沙小字第375號
原      告  第一產物保險股份有限公司

法定代理人  李正漢  
訴訟代理人  張明堂  
被      告  林添明  
上列當事人間請求侵權行為損害賠償（交通）事件，經本院於民
國111年10月11日言詞辯論終結，判決如下：
    主      文
原告之訴駁回。
訴訟費用新臺幣壹仟元由原告負擔。
    事實及理由
一、原告主張：被告於民國109年12月2日7時許駕駛車牌號碼000
    -0000號營業用曳引車（下稱系爭曳引車），行經臺中市梧
    棲區港埠路1段與安良港大排北側口處，因行駛不慎，致原
    告所承保之訴外人王瑞輝所有並由訴外人王秀文駕駛車牌號
    碼0000-00號自用小客車（下稱系爭小客車）受損，經送修
    支出修理費用新臺幣（下同）20,000元（包含鈑金拆裝2,50
    0元、塗裝10,000元、材料7,500元），原告已依保險契約賠
    付完畢，為此爰依保險法第53條及民法第191條之2規定提起
    本件訴訟等語。並聲明：被告應給付原告20,000元，及自起
    訴狀繕本送達被告之翌日起至清償日止，按週年利率百分之
    5計算之利息。　　　
二、被告則以：伊駕駛車牌號碼000-0000號營業用曳引車自臺中
    市梧棲區西濱快速道路下匝道，沿港埠路1段南向車道往南
    方向直行，原告承保系爭車輛卻向左切，變換車道，闖入伊
    行駛車道，且因系爭車輛未保持安全距離，導致伊無法反應
    ，才會發生碰撞等語資為抗辯。並聲明：原告之訴駁回。
三、本院之判斷：
（一）原告主張：被告於109年12月2日7時許駕駛車牌號碼000-0
      000號營業用曳引車（即系爭曳引車），行經臺中市梧棲
      區港埠路1段與安良港大排北側口處，因行駛不慎，致原
      告所承保之訴外人王瑞輝所有並由王秀文駕駛車牌號碼00
      00-00號自用小客車（即系爭小客車）受損等情，並提出
      道路交通事故現場圖、臺中市政府警察局道路交通事故登
      記聯單、初步分析研判表影本為證，被告則以前詞置，經
      查：
　  1.按變換車道時，應讓直行車先行，並注意安全距離，道路
　　　交通安全規則第98條第1項第6款定有明文。　　　
　　2.本院依職權向臺中市政府警察局清水分局調閱本件交通事
      故調查資料核閱屬實，且觀諸卷附道路交通事故現場圖記
      載：西濱快速道路之匝道口銜接港埠路1段南向車道，港
      埠路1段南向車道於安良大排北側口處為5線道。嗣於109
      年12月2日7時30分許，車牌號碼0000-00號自用小客車（
      即系爭小客車）沿臺中市梧棲區港埠路1段慢車道由北往
      南方向直行，至安良大排北側口處，欲向左變換車道，車
      牌號碼000-0000號營業用曳引車（即系爭曳引車）則由臺
      中市梧棲區西濱快速道路下匝道，沿港埠路1段南向車道
      往南方向直行，行經安良大排北側口處，系爭曳引車之左
      前車頭與系爭小客車之右後車尾發生碰撞等情（見本院卷
      第47頁）。
　　3.本院於111年10月11日言詞辯論期日當庭勘驗臺中市政府
      警察局清水分局於111年3月18日以中市警清分交字第1110
      009610號函檢送系爭曳引車裝載行車紀錄器影像光碟（見
      本院卷第43、65頁及證物袋），勘驗結果如下：（1）裝
      載行車紀錄器之車輛，下稱①車；車牌號碼0000-00號自用
      小客車，下稱②車。（2）檔案名稱「Mdvr-ch0-0000-00-0
      0-00-00-00.avi」影片（影片來源：①車行車紀錄器，錄
      製日期：109年12月2日）：a.影片錄影時間7時31分55秒
      至7時32分4秒，①車直行匝道。b.影片錄影時間7時32分5
      秒至7時32分14秒，②車出現於畫面右方，在慢車道上直行
      ；①車沿匝道繼續往前直行，下匝道接平面道路。c.影片
      錄影時間7時32分15秒，②車在畫面右前方，行駛慢車道，
      左轉方向燈亮及煞車燈亮，且車身一半過停止線，車頭微
      向左邊靠近第4車道；①車沿匝道平面道路繼續直行，尚未
      通過停止線。d.影片錄影時間7時32分16秒至7時32分18秒
      ，②車自慢車道向左變換至第4車道，煞車燈亮；①車自匝
      道平面道路向前方至第4車道。e.影片錄影時間7時32分19
      秒，②車在第4車道內車頭微靠左慢速行駛，煞車燈持續亮
      著；①車行駛第4車道往前直行。f.影片錄影時間7時32分2
      0秒，②車自第4車道慢慢往左變換至第3車道，煞車燈持續
      亮著；①車行駛第4車道持續往前。g.影片錄影時間7時32
      分21秒，②車在畫面左方，且其車身有2分之1以上變換至
      第3車道，其餘車身仍在第4車道；①車行駛第4車道靠右閃
      避不及，兩車發生碰撞。h.影片錄影時間7時32分22秒，①
      車停止等情，有勘驗筆錄及擷取畫面在卷可稽（見本院卷
      第121至122頁及第125至130頁）自堪信為真實。
　　4.綜上以析，於109年12月2日7時30分許，訴外人王秀文駕
      駛系爭小客車，沿臺中市梧棲區港埠路1段慢車道由北往
      南方向直行，行經安良大排北側口處，欲向左變換至港埠
      路1段第3車道，因疏未注意變換車道時，應讓直行車先行
      ，並注意安全距離，即貿然自慢車道向左切，連續變換2
      線車道，且持續煞車減速，適被告駕駛系爭曳引車由臺中
      市梧棲區西濱快速道路下匝道，沿港埠路1段南向車道往
      南方向直行，行經安良大排北側口處，見狀閃避不及，兩
      車因而發生碰撞。　
（二）原告主張：系爭車輛因本件交通事故受損，經送修支出修
      理費用20,000元（包含鈑金拆裝2,500元、塗裝10,000元
      、材料7,500元），原告已依保險契約賠付完畢，為此爰
      依保險法第53條及民法第191條之2規定提起本件訴訟等情
      ，並提出行車執照、車損照片、估價單、統一發票、汽車
      保險計算書、統一發票等影本為證，復查：
    1.按因故意或過失，不法侵害他人之權利者，負損害賠償責
      任。故意以背於善良風俗之方法，加損害於他人者亦同。
      違反保護他人之法律，致生損害於他人者，負賠償責任。
      但能證明其行為無過失者，不在此限，民法第184條定有
      明文。次按汽車、機車或其他非依軌道行駛之動力車輛，
      在使用中加損害於他人者，駕駛人應賠償因此所生之損害
      。但於防止損害之發生，已盡相當之注意者，不在此限，
      民法第191條之2亦有明定。
　　2.復按損害賠償之債，以有損害之發生及有責任原因之事實
      ，並二者之間，有相當因果關係為成立要件。故原告所主
      張損害賠償之債，如不合於此項成立要件者，即難謂有損
      害賠償請求權存在（最高法院48年臺上字第481號民事裁
      判意旨參照）。
　　3.又按為提昇交通工具效能以促進交通快捷迅速，並兼顧維
      護交通秩序以保障公眾行的安全，凡參與交通之車輛駕駛
      人、行人及其他使用道路者，均負有預防危險發生之注意
      義務，故任何駕駛人、行人或其他使用人，均可信賴其餘
      參與交通或使用道路者，亦能遵守交通規則，並互相採取
      謹慎注意之安全行為。本此信賴原則，任一參與交通或使
      用道路之人，並無必須預見其他參與交通或使用道路者之
      違規或不安全行為，以防止事故發生之注意義務（最高法
      院96年度臺上字第6159號刑事裁判意旨參照）。
　　4.查訴外人王秀文於109年12月2日7時30分許，駕駛系爭小
      客車沿臺中市梧棲區港埠路1段慢車道由北往南方向直行
      ，行經安良大排北側口處，欲向左變換至港埠路1段第3車
      道，因疏未注意變換車道時，應讓直行車先行，並注意安
      全距離，即貿然自慢車道向左切，連續變換2線車道，且
      持續煞車減速，適被告駕駛系爭曳引車由臺中市梧棲區西
      濱快速道路下匝道，沿港埠路1段南向車道往南方向直行
      ，行經安良大排北側口處，見狀閃避不及，兩車因而發生
      碰撞。揆諸前揭說明，本於信賴原則，被告並無必須預見
      訴外人王秀文之違規或不安全行為，以防止事故發生之注
      意義務，尚難認有何故意或過失不法侵害之情形，自無適
      用民法第184條、第191條之2規定之餘地。
（三）綜上所述，原告主張依保險法第53條及民法第191條之2規
      定，請求被告應給付原告20,000元，及自起訴狀繕本送達
      被告之翌日起至清償日止，按週年利率百分之5計算之利
      息，為無理由，應予駁回。
（四）兩造其餘之攻擊防禦方法及未經援用之證據，經本院斟酌
      後，認為均不足以影響本判決之結果，自無逐一詳予論駁
      之必要，併此敘明。
四、本件依民事訴訟法第78條、第436條之19條第1項規定，確定
    其訴訟費用額為第一審裁判費1,000元應由原告負擔。
中　　華　　民　　國　　111 　年　　11　　月　　16　　日
                 沙鹿簡易庭   法  官  賴秀雯
以上正本係照原本作成。
如不服本判決，應於送達後20日內，以判決違背法令為理由，向
本院提出上訴狀並表明上訴理由（上訴理由應表明一、原判決所
違背之法令及其具體內容；二、依訴訟資料可認為原判決有違背
法令之具體事實），如於本判決宣示後送達前提起上訴者，應於
判決送達後20日內補提上訴理由書（須附繕本）。如委任律師提
起上訴者，應一併繳納上訴審裁判費。
中    華    民    國   111    年    11    月    16    日
                              書記官  陳任鈞